臺灣高等法院臺中分院刑事裁定
110年度抗字第1355號
抗  告  人  
即  受刑人  陳志威



上列抗告人即受刑人因聲請定應執行之刑案件，不服臺灣臺中地
方法院中華民國110年10月28日裁定（110年度聲字第3122號）提
起抗告，本院裁定如下：
    主  文
抗告駁回。
    理  由
一、抗告意旨略以：抗告人即受刑人陳志威（下稱抗告人）犯罪
    時間為民國107年5月至9月，時間密接，於合併處罰時，其
    責任非難重複程度較高，自應酌定較低之應執行刑，原裁定
    在各刑之最長期以上，各刑未定應執行刑與定應執行刑合併
    之刑期以下，定應執行刑為14年8月，未充分考量抗告人所
    犯數罪所反應之人格特性，其所犯數罪大多屬相同犯罪類型
    ，且所侵害者並非具有不可替代性、不可回復性之個人法益
    等特性及刑法目的相關之刑事政策，而有過度評價、致罪刑
    不相當，原裁定之裁量權行使，於公平正義、法律秩序理念
    及目的之規範已有所違背，請考量抗告人於同一時期所犯數
    罪為相同類型犯罪及其本身人格特性、犯罪目的、動機、手
    段、犯後態度等情狀，予以重新酌定應執行刑，為此，依法
    提起抗告，請求撤銷原裁定等語。
二、按數罪併罰之定應執行之刑，係出於刑罰經濟與責罰相當之
    考量，並非予以犯罪行為人或受刑人不當之利益，為一種特
    別的量刑過程，相較於刑法第57條所定科刑時應審酌之事項
    係對一般犯罪行為之裁量，為定應執行刑之宣告，乃對犯罪
    行為人本身及所犯各罪之總檢視，除應考量行為人所犯數罪
    反應出之人格特性，並應權衡審酌行為人之責任與整體刑法
    目的及相關刑事政策，在量刑權之法律拘束性原則下，依刑
    法第51條第5款之規定，採限制加重原則，以宣告各刑中之
    最長期為下限，各刑合併之刑期為上限，但最長不得逾30年
    ，資為量刑自由裁量權之外部界限，並應受法秩序理念規範
    之比例原則、平等原則、責罰相當原則、重複評價禁止原則
    等自由裁量權之內部抽象價值要求界限之支配，以使輕重得
    宜，罰當其責，俾符合法律授與裁量權之目的，以區別數罪
    併罰與單純數罪之不同，兼顧刑罰衡平原則。是個案之裁量
    判斷，除非有全然喪失權衡意義或其裁量行使顯然有違比例
    、平等諸原則之裁量權濫用情形，即不得任意指其為違法。
三、經查：
  ㈠抗告人因如附表所示各罪，經臺灣苗栗地方法院、臺灣彰化
    地方法院、臺灣高等法院、臺灣高等法院臺南分院、臺灣臺
    中地方法院及本院先後判處如附表所示之刑，並均確定在案
    ，符合數罪併罰定應執行刑規定，此有各該判決書及臺灣高
    等法院被告前案紀錄表在卷可參。原審依檢察官聲請定其應
    執行之刑，依前揭說明，法院所定應執行之刑，應在如附表
    所示各罪所處之最長刑期（即有期徒刑2年2月）以上，不得
    逾越如附表所示各罪所處之刑之總和（即154年6月，計算式
    ：〈2年2月×3〉＋〈1年7月×2〉+〈1年6月×25〉+〈1年4月×14〉+〈1年
    3月×16〉＋〈1年2月×31〉+〈1年1月×30〉＝154年6月），且最長不
    得逾30年，並受如附表所示各應執行刑總和（即15年4月，
    計算式：13年＋2年4月＝15年4月）之拘束。原審以抗告人所
    犯如附表所示各罪之宣告刑為基礎，衡酌抗告人所犯各罪侵
    害法益之異同、對侵害法益之加重效應及時間、空間之密接
    程度，及各罪曾經定應執行刑內部界限之拘束（如附表備註
    欄所示）等情狀，而為整體評價後，並已予受刑人有陳述意
    見之機會（見原審卷第69、71頁），定其應執行刑為有期徒
    刑14年8月，乃未逾越法律內部及外部界限之適法自由裁量
    職權行使，並無任何違法或不當，自應予維持。
  ㈡抗告人雖以前詞提出抗告。惟查：原裁定就如附表所示各罪
    所處之刑定應執行刑為有期徒刑14年8月，較之受刑人所受
    各宣告刑之總和（最長不得逾30年，即以有期徒刑30年為總
    合），已獲致減少有期徒刑15年4月之利益，較之其所受各
    應執行刑之總和（即有期徒刑15年4月），亦獲致減少有期
    徒刑8月之利益，已於符合法律授與裁量權目的之範圍內，
    給予抗告人適度之刑罰折扣，並未逾越自由裁量之內部性界
    限。又抗告人加入詐欺集團擔任車手、收水手工作，於短期
    間內犯上百罪，顯見其法治觀念薄弱，欠缺尊重他人財產權
    益之人格特性，本院認並無更應酌定較低之執行刑之事由。
四、綜上所述，原審斟酌上情併予酌減總刑期，適度呈現抗告人
    應負責任，並無明顯過重而喪失權衡或有何違反比例、平等
    原則或與內部性界限之法律目的及罪刑公平性等情。抗告意
    旨猶執前詞提起抗告，難認有據，為無理由，應予駁回。　
五、依刑事訴訟法第412條，裁定如主文。　　
中　　華　　民　　國　　110 　年　　12 　月　　 1     日
                  刑事第四庭    審判長法　官  蔡名曜
                                      法　官  邱鼎文
                                      法　官  黃玉琪
以上正本證明與原本無異。
如不服本裁定，應於收受送達後5日內向本院提出抗告書狀(須附
繕本)。因疫情而遲誤不變期間，得向法院聲請回復原狀。
 
                                     書記官  林姿妤

中　　華　　民　　國　　110 　年　　12　　月　　1 　　日
【附表】
編       號            1           2           3 罪       名  詐欺 詐欺 詐欺 宣  告  刑  有期徒刑1年4月（3次） 有期徒刑1年3月（5次） 有期徒刑1年2月（7次） 犯 罪 日 期  107年6月5日（2次）、 107年6月7日 107年5月26日（4次）、 107年6月8日 107年5月26日（4次）、 107年5月25日（2次）、 107年6月8日 偵 查 機 關年 度 案 號  臺灣臺東地方檢察署107年度偵字第2490號 臺灣臺東地方檢察署107年度偵字第2490號 臺灣臺東地方檢察署107年度偵字第2490號 最後事實審 法院 臺灣苗栗地方法院 臺灣苗栗地方法院 臺灣苗栗地方法院  判決字號 108年度訴字第219號 108年度訴字第219號 108年度訴字第219號  判決日期 108年8月14日 108年8月14日 108年8月14日 確定判決 法院 臺灣苗栗地方法院 臺灣苗栗地方法院 臺灣苗栗地方法院  判決字號 108年度訴字第219號 108年度訴字第219號 108年度訴字第219號  確定日期 108年9月9日 108年9月9日 108年9月9日 是否為得易科罰金、易服社會勞動之案件            否           否           否 備        註  編號1-18部分，前經臺灣苗栗地方法院109年度聲字第1351號裁定定應執行有期徒刑13年   


編       號            4           5           6 罪       名  詐欺 詐欺 詐欺 宣  告  刑  有期徒刑1年7月（2次） 有期徒刑1年4月（4次） 有期徒刑1年6月（24次） 犯 罪 日 期  107年8月30日（2次） 107年8月30日（4次） 107年9月9日（2次）、 107年8月16日（12次）、107年8月31日（7次）、 107年8月8日（2次）、 107年8月29日 偵 查 機 關年 度 案 號  臺灣雲林地方檢察署107年度偵字第7744號 臺灣雲林地方檢察署107年度偵字第7744號 臺灣彰化地方檢察署107年度偵字第9546、11067、12625、12684號、108年度偵字第3951號、臺灣苗栗地方檢察署108年度偵字第2471號 最後事實審 法院 臺灣高等法院臺南分院 臺灣高等法院臺南分院 臺灣高等法院臺中分院  判決字號 108年度金上訴字第1084號 108年度金上訴字第1084號 108年度金上訴字758號  判決日期 108年12月25日 108年12月25日 108年11月28日 確定判 決 法院 臺灣高等法院臺南分院 臺灣高等法院臺南分院 最高法院  判決字號 108年度金上訴字第1084號 108年度金上訴字第1084號 109年度台上字第1383號  確定日期 109年1月30日 109年1月30日 109年3月11日 是否為得易科罰金、易服社會勞動之案件            否           否           否 備        註  編號1-18部分，前經臺灣苗栗地方法院109年度聲字第1351號裁定定應執行有期徒刑13年   

編       號            7           8           9 罪       名  詐欺 詐欺 詐欺 宣  告  刑  有期徒刑1年2月（2次） 有期徒刑2年2月（3次） 有期徒刑1年4月 犯 罪 日 期  107年9月9日、 107年8月8日 107年8月16日、 107年8月31日、 107年8月8日 107年8月7日 偵 查 機 關年 度 案 號  臺灣彰化地方檢察署107年度偵字第9546、11067、 12625、12684號、108年度偵字第3951號、臺灣苗栗 地方檢察署108年度偵字第2471號  臺灣新竹地方檢察署108年度偵字第4260號 最後事實審 法院 臺灣高等法院臺中分院 臺灣高等法院臺中分院 臺灣高等法院  判決字號 108年度金上訴字758號 108年度金上訴字758號 108年度上訴字第3222號  判決日期 108年11月28日 108年11月28日 108年12月24日 確定判決 法院 最高法院 最高法院 臺灣高等法院  判決字號 109年度台上字第1383號 109年度台上字第1383號 108年度上訴字第3222號  確定日期 109年3月11日 109年3月11日 109年3月19日 是否為得易科罰金、易服社會勞動之案件            否           否           否 備        註  編號1-18部分，前經臺灣苗栗地方法院109年度聲字第1351號裁定定應執行有期徒刑13年   


編       號            10           11           12 罪       名  詐欺 詐欺 詐欺 宣  告  刑  有期徒刑1年3月（2次） 有期徒刑1年1月（17次） 有期徒刑1年2月（14次） 犯 罪 日 期  107年8月7日（2次） 107年5月13日（2次）、 107年8月2日（3次）、 107年8月4日（3次）、 107年8月9日、 107年8月10日、 107年8月12日（6次）、 107年9月5日 107年5月13日、 107年8月4日（4次）、 107年8月6日、 107年8月10日、 107年8月11日至12日、 107年8月12日（3次）、 107年9月4日、 107年9月5日、 107年9月8日 偵 查 機 關年 度 案 號  臺灣新竹地方檢察署108年度偵字第4260號 臺灣彰化地方檢察署108年度偵字第34、66、84、 1437、1520、2170、2720、2764、4270、5464、 3367、3951、5143號  最後事 實審 法院 臺灣高等法院 臺灣彰化地方法院 臺灣彰化地方法院  判決字號 108年度上訴字第3222號 108年度訴字第734、735、736號、109年度訴緝字第12號 108年度訴字第734、735、736號、109年度訴緝字第12號  判決日期 108年12月24日 109年4月9日 109年4月9日 確定判 決 法院 臺灣高等法院 臺灣彰化地方法院 臺灣彰化地方法院  判決字號 108年度上訴字第3222號 108年度訴字第734、735、736號、109年度訴緝字第12號 108年度訴字第734、735、736號、109年度訴緝字第12號  確定日期 109年3月19日 109年5月13日 109年5月13日 是否為得易科罰金、易服社會勞動之案件            否           否           否 備        註  編號1-18部分，前經臺灣苗栗地方法院109年度聲字第1351號裁定定應執行有期徒刑13年   


編       號            13           14           15 罪       名  詐欺 詐欺 詐欺 宣  告  刑  有期徒刑1年3月（6次） 有期徒刑1年4月（2次） 有期徒刑1年4月 犯 罪 日 期  107年8月4日、 107年8月10日、 107年8月12日、 107年8月11日至12日、 107年8月29日、 107年9月5日 107年8月6日至10日、 107年8月12日至13日 107年8月31日至107年9月2日 偵 查 機 關年 度 案 號  臺灣彰化地方檢察署108年度偵字第34、66、84、 1437、1520、2170、2720、2764、4270、5464、 3367、3951、5143號  臺灣苗栗地方檢察署107年度偵字第5149號 最後事實審 法院 臺灣彰化地方法院 臺灣彰化地方法院 臺灣高等法院臺中分院  判決字號 108年度訴字第734、735、736號、109年度訴緝字第12號 108年度訴字第734、735、736號、109年度訴緝字第12號 108年度金上訴字第825號  判決日期 109年4月9日 109年4月9日 108年8月6日 確定判決 法院 臺灣彰化地方法院 臺灣彰化地方法院 最高法院  判決字號 108年度訴字第734、735、736號、109年度訴緝字第12號 108年度訴字第734、735、736號、109年度訴緝字第12號 109年度台上字第3627號  確定日期 109年5月13日 109年5月13日 109年7月29日 是否為得易科罰金、易服社會勞動之案件            否           否           否 備        註  編號1-18部分，前經臺灣苗栗地方法院109年度聲字第1351號裁定定應執行有期徒刑13年   


編       號            16           17           18 罪       名  詐欺 詐欺 詐欺 宣  告  刑  有期徒刑1年3月（2次） 有期徒刑1年2月（2次） 有期徒刑1年1月（6次）、1年2月（3次）、 1年3月 犯 罪 日 期  107年9月1日（2次） 107年9月1日（2次） 107年8月6日至7日、 107年8月7日（2次）、 107年8月14日、 107年9月3日（6次） 偵 查 機 關  臺灣苗栗地方檢察署107年度偵字第5149號 臺灣苗栗地方檢察署107年度偵字第5149號 臺灣苗栗地方檢察署108年度偵字第3602、6817號、109年度偵字第1576號 最後事實審 法院 臺灣高等法院臺中分院 臺灣高等法院臺中分院 臺灣苗栗地方法院  判決字號 108年度金上訴字第825號 108年度金上訴字第825號 109年度訴字第312號  判決日期 108年8月6日 108年8月6日 109年8月4日 確定判決 法院 最高法院 最高法院 臺灣苗栗地方法院  判決字號 109年度台上字第3627號 109年度台上字第3627號 109年度訴字第312號  確定日期 109年7月29日 109年7月29日 109年8月31日 是否為得易科罰金、易服社會勞動之案件            否           否           否 備        註  編號1-18部分，前經臺灣苗栗地方法院109年度聲字第1351號裁定定應執行有期徒刑13年   


編       號            19           20           21 罪       名  詐欺 詐欺 詐欺 宣  告  刑  有期徒刑1年1月（7次） 有期徒刑1年2月（3次） 有期徒刑1年4月（3次） 犯 罪 日 期  107年8月2至3日、 107年8月14日至15日、 107年8月18日（5次） 107年8月1日至3日、 107年8月18日（2次） 107年8月14日、 108年8月18日（2次） 偵 查 機 關年 度 案 號  臺灣臺中地方檢察署108年度偵字第2509、2919、17772、28158號、109年度偵字第8565號   最後事實審 法院 臺灣臺中地方法院 臺灣臺中地方法院 臺灣臺中地方法院  判決字號 109年度金訴字第412號 109年度金訴字第412號 109年度金訴字第412號  判決日期 109年11月17日 109年11月17日 109年11月17日 確定判決 法院 臺灣臺中地方法院 臺灣臺中地方法院 臺灣臺中地方法院  判決字號 109年度金訴字第412號 109年度金訴字第412號 109年度金訴字第412號  確定日期 109年12月15日 109年12月15日 109年12月15日 是否為得易科罰金、易服社會勞動之案件            否           否           否 備        註  編號19-22部分，前經臺中地方法院上開判決定應執行有期徒刑2年4月   

編       號            22  　　　　　 　　　　　 　　　　　 　　　　　 　　　　　無  　　　　　 　　　　　 　　　　　 　　　　　 　　　　　無 罪       名  詐欺   宣  告  刑  有期徒刑1年6月   犯 罪 日 期  107年8月18日   偵 查 機 關年 度 案 號  臺灣臺中地方檢察署108度偵字第2509、2919、17772、28158號、109年偵字第8565號   最後事實審 法院 臺灣臺中地方法院    判決字號 109年度金訴字第412號    判決日期 109年11月17日   確定判決 法院 臺灣臺中地方法院    判決字號 109年度金訴字第412號    確定日期 109年12月15日   是否為得易科罰金、易服社會勞動之案件            否   備        註  編號19-22部分，前經臺中地方法院上開判決定應執行有期徒刑2年4月